# 非货币性资产交换

提问人：comenew 时间：2013-03-27 22:13:48
向大家请教一个问题，在非货币性资产交换中，准备持有至到期的债券投资，如未到期，用作交换，是否能认为是货币性资产？谢谢！

回答人：chenyiwei
这个问题的探讨没有太大的实际意义。因为准备持有至到期的债券投资如果中途改变用途，用于交换其他资产，则其终止确认将适用《企业会计准则第 22 号——金融工具确认和计量》，而不会适用《企业会计准则第 7 号——非货币性资产交换》，所以这种探讨对于确定准则的适用范围并无太大意义。

提问人：木叶白牙 时间：2013-10-07 23:54:52
陈版您好： 关联方关系的存在可能导致发生的非货币性资产交换不具有商业实质，那么如果集团为了整合资源，进行的子公司间的非货币性资产交换的行为，我个人理解一样可以因为符合局有商业实质的两个标准（即换入资产的未来现金流量在风险、时间和金额方面与换出资产显著不同或是换入资产与换出资产的预计未来现金流量现值不同，且其差额与换入资产和换出资产的公允价值相比是重大的），从而判断其具有商业实质，是这样吗？@chenyiwei

回答人：chenyiwei
要根据具体案例来分析。而且是否具有商业实质的讨论首先要明确所针对的是哪个会计主体。很可能对集团整体层面不具有商业实质的交易（从集团合并报表角度看是从左口袋到右口袋）到参与该交易的某个子公司的层面就是具有商业实质的。

提问人：木叶白牙 时间：2013-10-19 22:31:08
比如：甲企业持有A公司30%股权对A公司具有重大影响，乙企业对A公司持有25%的股份，对A公司具有重大影响，甲用起持有的B公司15%的股权换取乙企业持有的A公司的25%股权从而实现了对A公司的控制。 第一，如果甲企业因为换入A公司股权实现了前向或后向一体化，或是分散了本企业的风险（与原持有B公司风险特征不同），那么就可以判断换入资产的未来现金流量在风险、时间和金额上与换出资产显著不同，进而可以确定是具有商业实质的，而不能简单的认为因为是同样的资产即长投换长投就不具有商业实质，这样理解对吗？ 第二，在实务中是不是绝大多数都是具有商业实质的？ 比如，换入资产相对于换出资产对于企业可以起到节税的作用，从而影响未来现金流量，那么可以判断其是具有商业实质的，对吗？ @chenyiwei

回答人：chenyiwei
1 、凡是对本企业而言构成一项非同一控制下企业合并的交易，均可认为具有商业实质。但在现行会计准则下，对同一控制下企业合并只能按照不具有商业实质进行权益结合法的会计处理。 2 、在以长期股权投资换取长期股权投资的交易中，判断是否具有商业实质的主要考虑是： （ 1 ）换入和换出股权所对应的被投资企业的基本面（例如两者所所属行业、所从事的业务及其具体模式、所包含的主要资产负债等）是否存在实质性差异； （ 2 ）本企业对其施加控制、共同控制或者重大影响的程度（即本企业与其关系的性质）是否存在实质性差异，是否改变了本企业可控制、共同控制或者可施加重大影响的经济资源的范围； （ 3 ）换入与换出股权相比，在流动性、估值方式、估值结果、价值波动性等方面是否存在实质性差异（例如是否以非上市股权换取上市公司股份）。